【裁判字號】    89,簡上,128
【裁判日期】    891026
【裁判案由】    賭博
【裁判全文】
臺灣彰化地方法院刑事判決                        八十九年度簡上字第一二八號
    上  訴  人
    即  被  告  乙○○
                甲○○
右列上訴人等因賭博案件，不服本院八十八年度彰簡字第三三二號八十九年四月十二
日第一審判決（聲請案號：八十八年度偵字第三二二六號，及移送併辦案號：八十八
年度偵字第八三七四號），本院管轄第二審合議庭判決如左︰
    主  文
上訴均駁回。
    事實及理由
一、本案經本院審理結果，認第一審判決認事用法及量刑均無不當，應予維持，並引
    用第一審判決書記載之事實、證據及理由。
二、上訴人即被告乙○○上訴意旨略以：「本件第一次查獲之台賓市場，係伊於八十
    八年二月廿日即讓渡予甲○○經營，並非由伊提供場所，而伊之電動玩具子僅
    餘五台空，置放在倉庫內，沒有營業；又第二次在彰化市○○街一九二號旁查
    獲之電動玩具係伊收來要修理販賣，亦非用以讓人打玩營業」云云；上訴人即被
    告甲○○未於審理期日到場，惟上訴意旨略以：「自八十八年二月廿日至同年三
    月十一日為警查獲時，該店均無人來玩子，亦均無兌換品或金之事，伊並
    無賭博犯行」云云。經查：（一）被告乙○○自八十八年二月廿日起提供「台賓
    超市」之場所，予其所僱請之店員即被告甲○○，擺設電動機具二十一台，供丙
    ○等不特定賭客賭玩，賭客以直接投幣或開分之方式押注，押中後再以機台顯示
    之倍數，兌換該店中之等值商品，若未押中則賭資歸甲○○所有，於八十八年三
    月十一日為警查獲等情，業據被告乙○○、甲○○及已判決確定之共同被告丙○
    分別於警訊及偵查中坦承不諱，核屬相符，復有彰化縣警察局彰化分局現場檢查
    紀錄、臨檢場所現場平面圖一份、開洗分記錄表七張附卷，及被告甲○○所有之
    ＩＣ板十五塊、賭資四千七百三十元及記分卡四十六張扣案足資佐證。（二）被
    告乙○○復自八十八年八月六日起，在彰化市○○街一九二號旁，擺設賭博性電
    動玩具，與不特定人賭博財物，並僱用賴錫化（由檢察官另案處理）在現場擔任
    兌換硬幣及洗分工作，於八十八年八月十八日經警查獲乙節，亦據證人賴錫化在
    警訊中供述屬實，並有電動玩具十台、賭資五十元扣案可證。事證明確，被告乙
    ○○、甲○○之犯行均堪以認定。而所謂「常業」，係指行為人恃某特定犯罪以
    營生者，即足當之，本件被告甲○○擺設電動機具係為貼補家用，且機台數量多
    達二十一台，且被告乙○○第二次復被查獲有十台電動玩具，其等賴上開賭博行
    為以維生活之情，至為灼然，被告二人否認犯行，於上訴審中所辯及提出讓渡書
    乙紙為證，無非翻異飾卸之詞，洵非可採。核被告乙○○、甲○○所為，均係犯
    刑法第二百六十七條之常業賭博，其二人間，有犯意聯絡及行為分擔，應論以共
    同正犯；至起訴書雖未論及被告乙○○八十八年八月六日起之犯行，惟因與起訴
    經認定有罪部分係屬其常業賭博犯行之一部，經檢察官移送併辦，依審判不可分
    原則，自應併為審理。原審判決據以論罪科刑，分別判處有期徒刑六月併科罰金
    一萬元及有期徒刑四月，與諭知易科罰金、易服勞役之折算標準，並依法沒收扣
    案之電動玩具，核無不當，上訴人等空言否認犯行指摘原判決不當，請求撤銷原
    判決云云，為無理由，應駁回其等之上訴。
三、上訴人甲○○經合法傳喚，無正當理由不到庭，爰不待其陳述逕行判決。
據上論斷，應依刑事訴訟法第四百五十五條之一第一項、第三項、第三百七十一條、
第三百六十四條、第三百六十八條、第三百七十三條，判決如主文。
案經檢察官黃鼎鈞到庭執行職務。
中    華    民    國    八十九      年      十      月        廿六     日
                              臺灣彰化地方法院刑事第二庭
                                        審判長法官  林  欽  章
                                        法      官  林  慧  英
                                        法      官  王  鏡  明
右正本證明與原本無異。
不得上訴。
                                        法院書記官  謝  鈴  玉
中    華    民    國      八十九      年       十一      月     一      日


司法院資訊處製作；財團法人民間司法改革基金會備份。
